臺灣苗栗地方法院刑事判決
111年度易字第189號
公  訴  人  臺灣苗栗地方檢察署檢察官
被      告  盧慶鴻




上列被告因加重竊盜案件，經檢察官提起公訴（111年度偵緝字
第68號），被告於準備程序中就被訴事實為有罪之陳述，經本院
告知簡式審判程序意旨，並聽取當事人之意見後，裁定以簡式審
判程序審理，判決如下：
    主  文
盧慶鴻犯踰越安全設備竊盜罪，處有期徒刑柒月。
未扣案之犯罪所得行動電話壹支、硬碟肆個、新臺幣壹仟元、宏
 基牌筆記型電腦壹臺、公事包壹只及華碩牌筆記型電腦壹臺均
沒 收，於全部或一部不能沒收或不宜執行沒收時，均追徵其價
額。   
    犯罪事實及理由
一、本件犯罪事實、證據及應適用之法條，除下列補充外，其餘
    均引用檢察官起訴書之記載（如附件）。
  ㈠證據部分增列：被告盧慶鴻（下稱被告）於本院準備程序及
　　審理時之自白。
　㈡按行為後法律有變更者，適用行為時之法律。但行為後之法
    律有利於行為人者，適用最有利於行為人之法律，刑法第2
    條第1項定有明文。查被告行為後，刑法第321條第1項業於
    民國108年5月29日修正公布，自同年月31日生效施行。修正
    前刑法第321條第1項規定：「犯竊盜罪而有下列情形之一者
    ，處6月以上、5年以下有期徒刑，得併科新臺幣10萬元以下
    罰金：一、侵入住宅或有人居住之建築物、船艦或隱匿其內
    而犯之者。二、毀越門扇、牆垣或其他安全設備而犯之者。
    三、攜帶兇器而犯之者。四、結夥三人以上而犯之者。五、
    乘火災、水災或其他災害之際而犯之者。六、在車站、埠頭
    、航空站或其他供水、陸、空公眾運輸之舟、車、航空機內
    而犯之者」；修正後則規定：「犯前條第1項、第2項之罪而
    有下列情形之一者，處6月以上、5年以下有期徒刑，得併科
    50萬元以下罰金：一、侵入住宅或有人居住之建築物、船艦
    或隱匿其內而犯之。二、毀越門窗、牆垣或其他安全設備而
    犯之。三、攜帶兇器而犯之。四、結夥三人以上而犯之。五
    、乘火災、水災或其他災害之際而犯之。六、在車站、埠頭
    、航空站或其他供水、陸、空公眾運輸之舟、車、航空機內
    而犯之」，經新舊法比較結果，刑法第321條第1 項修正後
    之罰金刑由新臺幣10萬元提高為50萬元，對被告較為不利，
    依刑法第2條第1項前段規定，自應適用被告行為時即修正前
    刑法第321條第1項規定。
  ㈢次按刑法第321條第1項第2款於108年5月31日生效後，原條文
    之「門扇」修正為「門窗」。於修正前實務向來認為「門扇
    」專指門戶而言，而所謂「其他安全設備」，則指門扇、牆
    垣以外，依通常觀念足認防盜之一切設備而言，諸如門鎖、
    窗戶、冷氣孔、房間門或通往陽臺之門均屬之（最高法院55
    年台上字第547號、78年度台上字第4418號判決意旨參照）
    ，是窗戶具有防閑之效用，依社會通常之觀念，屬於維護安
    全之防盜設備，自屬同條文規定之安全設備。至同條款所謂
    「毀」係指毀損，稱「越」則指踰越或超越，只要踰越或超
    越門扇、牆垣或其他安全設備之行為使該門扇、牆垣或其他
    安全設備喪失防盜作用，即該當於上開規定之要件。本案被
    告以攀爬踰越窗戶方式，進入案發現場行竊，核其所為，係
    犯修正前刑法第321條第1項第2款之踰越安全設備竊盜罪。
二、爰審酌被告不思以正當途徑賺取所需，竟竊取他人之物，且
    前已有犯竊盜罪經論罪科刑之前案紀錄，有臺灣高等法院被
    告前案紀錄表1份在卷可查，顯然缺乏對他人財產權應予尊
    重之觀念，所為實有不該，考量被告所竊得之財物價值，被
    告雖於本院審理時表示有賠償意願，然因其目前在監執行僅
    能由告訴人黃晉珅、被害人鍾慧君、林以軒（下合稱被害人
    2人）取得執行名義後，扣其監所作業金之方式，告訴人及
    被害人2人因無法同意此方式，而無法調解成立，有被告之
    審判筆錄、本院與被害人2人及告訴人通話之電話紀錄表3紙
    在卷可查 (本院卷第92頁、第101頁至105頁)，兼衡被告於
    本院審理時自述為高職畢業之智識程度，未婚、未育有子女
    之生活狀況（本院卷第91頁）暨犯後均坦承犯行之態度等一
    切情狀，量處如主文所示之刑。
三、沒收部分：
    被告所竊取告訴人黃晉珅所有之行動電話1支、硬碟4個及零
    錢約新臺幣1000元；被害人鍾慧君所有之宏碁牌筆記型電腦
    1臺、公事包1只；被害人林以軒所有之華碩牌筆記型電腦1
    台，均係被告之犯罪所得，且均尚未發還告訴人及被害人2
    人，爰依刑法第38條之1第1項前段均諭知沒收，因未據扣案
    ，並依同法第38條之1第3項規定，諭知於全部或一部不能沒
    收或不宜執行沒收時，均追徵其償額。
四、依刑事訴訟法第273條之1第1項、第299條第1項前段，判決
    如主文。
五、本判決書係依刑事訴訟法第310條之2準用同法第454條第1 
    、2項製作，犯罪事實、證據及應適用之法條，並得引用檢
    察官起訴書之記載。如不服本件判決，得自判決送達之日起
    20日內，以書狀敘述理由，提起上訴。
本案經檢察官石東超提起公訴，檢察官楊岳都到庭執行職務。
中　　華　　民　　國 　111  　年　　6 　　月　 　28　日
                  刑事第四庭  法  官  紀雅惠
以上正本證明與原本無異。
如不服本判決應於收受判決後20日內向本院提出上訴書狀，並應
敘述具體理由（均應附繕本）。告訴人或被害人如對本判決不服
者，應具備理由請求檢察官上訴，其上訴期間之計算係以檢察官
收受判決正本之日期為準。
中　　華　　民　　國 　111  　年　　6 　　月　 　28　日
                              書記官  陳信全
附錄本案論罪科刑法條：
修正前中華民國刑法第321條
犯竊盜罪而有下列情形之一者，處6月以上、5年以下有期徒刑，
得併科新臺幣10萬元以下罰金：
一、侵入住宅或有人居住之建築物、船艦或隱匿其內而犯之者。
二、毀越門扇、牆垣或其他安全設備而犯之者。
三、攜帶兇器而犯之者。
四、結夥三人以上而犯之者。
五、乘火災、水災或其他災害之際而犯之者。
六、在車站、埠頭、航空站或其他供水、陸、空公眾運輸之舟、
    車、航空機內而犯之者。
前項之未遂犯罰之。
臺灣苗栗地方檢察署檢察官起訴書　
                                     111年度偵緝字第68號
　　被　　　告　盧慶鴻　
上列被告因竊盜案件，已經偵查終結，認為應提起公訴，茲敘述
犯罪事實及證據並所犯法條如下：
　　　　犯罪事實
一、盧慶鴻意圖為自己不法之所有，先於民國105年4月22日凌晨
    1時2分許前某時，先駕駛其母所有、車牌號為0000-00號自
    用小客車停放於苗栗縣頭份市信路停車場，再於同日凌晨1
    時2分許，翻越精聯保險經紀股份有限公司頭份辦事處位於
    苗栗縣○○市○○路000號2樓辦公室之窗戶進入上址，竊取該公
    司人員黃晉珅所有之行動電話1支、硬碟4個及零錢約新台幣
    （下同）1000元，鍾慧君所有之宏碁牌筆記型電腦1台、公
    事包1只，林以軒所有之華碩牌筆記型電腦1台。得手後再攜
    其竊得之財物返回其停車處駕車離去。嗣黃晉珅發現公司辦
    事處財物遭竊乃報警，經警調閱鄰近路口監視器錄影檔案再
    以行竊者所駕車輛之車牌號碼循線查獲。
二、案經黃晉珅訴由苗栗縣察局頭份分局報告偵辦。
　　　　證據並所犯法條
一、上揭犯罪事實，業據被告盧慶鴻供承不諱，核與告訴人黃晉
    珅指訴之被害情節相符，且有被告由頭份市東民二街進入頭
    份市○○路000號後方防火巷，再攀爬窗戶進入上址辦事處及
    行竊得手後徒步行走至頭份市信義路停車場之監視錄影檔案
    （燒錄於光碟片）暨翻拍照片共17張等在卷可佐；另參以被
    告由東民二進入東民路170號後方防火巷時，並無攜帶任何
    物品，惟於再欲前往其停放車輛處時，則肩背並手持有包包
    狀之物，足認被告之自白與事實相符，被告上開犯行，已堪
    認定。
二、核被告盧慶鴻所為，係犯有刑法第321條第1項第2款之加重
    竊盜罪嫌。被告雖係分別竊取告訴人黃晉珅、被害人鍾慧君
    、林以軒之財物，惟被告該等竊盜犯行，則係於侵入精聯保
    險經紀股份有限公司頭份辦事處內同一時、地所犯，其行為
    著手實行階段無從區隔之一行為觸犯數罪名之想像競合犯，
    請依法論以一加重竊盜罪。被告竊取如上之財物，為被告犯
    罪所得之財物，請依法宣告沒收或追徵其價額。
三、依刑事訴訟法第251條第1項提起公訴。
　　此　致
臺灣苗栗地方法院
中　　華　　民　　國　 111　　年　　3 　　月　　30　　日
　　　　　　　　　　　　　　　檢 察 官　石東超
本件正本證明與原本無異
中　　華　　民　　國　 111　　年　　4 　　月　　11　　日
                              書 記 官  陳倩宜